【裁判字號】    98,台上,4827
【裁判日期】    980827
【裁判案由】    妨害自由等罪
【裁判全文】
最高法院刑事判決            九十八年度台上字第四八二七號
上  訴  人  甲○○
上列上訴人因妨害自由等罪案件，不服台灣高等法院台南分院中
華民國九十八年五月十三日第二審判決（九十八年度上訴字第四
四九號，起訴案號：台灣雲林地方法院檢察署九十七年度偵字第
五三七二、五六四六號，九十七年度偵緝字第三○五號），提起
上訴，本院判決如下：
    主  文
上訴駁回。
    理  由
按不服地方法院之第一審判決而上訴者，應向管轄第二審之高等
法院為之。第二審上訴書狀應敘述具體理由，第二審法院認為上
訴書狀未敘述理由者，應以判決駁回之。刑事訴訟法第三百六十
一條第一項、第二項、第三百六十七條前段分別定有明文。所謂
不服第一審判決之具體理由，必係依據卷內既有訴訟資料或提出
新事證，指摘或表明第一審判決有何採證認事用法或量刑等足以
影響判決本旨之不當或違法，而構成應予撤銷之具體事由，始克
當之；倘僅泛言原判決認定事實錯誤、違背法令、量刑失入，而
未依上揭意旨指出具體事由，或形式上雖已指出具體事由，該事
由縱使屬實，亦不足以認為原判決有何不當或違法者，皆難謂係
具體理由，俾與第二審上訴制度旨在請求第二審法院撤銷、變更
第一審不當或違法之判決，以實現個案救濟之立法目的相契合。
本件上訴人甲○○因妨害自由二罪，提起第二審上訴，其上訴狀
僅稱：伊與告訴人間乃單純債務糾紛，告訴人應提出醫療病歷紀
錄，證明其傷害係上訴人所為；今已深具悔意，原判決量刑過重
，不符比例原則云云，雖形式上已提出上訴理由，惟並未具體敘
述第一審判決有何違法或不當情形，即與未敘述具體理由無異，
因認其第二審上訴為不合法，不待其到庭陳述，並不經言詞辯論
，逕依刑事訴訟法第三百六十七條前段、第三百七十二條，駁回
其在第二審之上訴，核無不合；又上訴人於第一審已為認罪之表
示，並經審判長告知簡式審判程序之旨，及聽取當事人之意見後
，裁定進行簡式審判程序，有該筆錄及裁定在卷可稽（第一審卷
第四七頁至第四九頁）。則第一審判決以本案之證據調查，依刑
事訴訟法第二百七十三條之二之規定，不受傳聞法則有關證據能
力之限制，所為證據之取捨及判斷，仍無不合；另第一審於量刑
時已具體審酌上訴人動用私刑剝奪他人之行動自由，手段兇殘，
惡性非輕，惟念其素行尚佳、坦白認罪、教育程度不高等一切情
狀，予以綜合考量後，在法定刑內科處刑罰。原審認為妥適，予
以維持，既未逾法定刑範圍，亦無明顯違背正義，尤難指為違法
。上訴意旨，對於原判決究竟如何違背法令，並未依據卷內資料
為具體指摘，仍執陳詞，再為事實上之爭辯，並對法院採證認事
量刑之職權行使，任意指摘，難謂已符合法定上訴要件，其上訴
違背法律上之程式，應予駁回。至於上訴人所犯妨害自由二罪，
均各處有期徒刑六月以下，如合於易科罰金之條件，應於移送執
行時請求檢察官聲請法院裁定之；上訴人另被訴傷害二罪部分，
不得上訴於第三審法院，上訴人仍提起上訴，業經原審法院裁定
駁回，該部分已確定，附為敘明。
據上論結，應依刑事訴訟法第三百九十五條前段，判決如主文。
中    華    民    國  九十八  年    八    月  二十七  日
                      最高法院刑事第十庭
                          審判長法官  花  滿  堂
                                法官  黃  正  興
                                法官  陳  東  誥
                                法官  林  錦  芳
                                法官  洪  昌  宏
      本件正本證明與原本無異
                                      書  記  官
中    華    民    國  九十八  年    八    月  三十一  日
                                                      Ｅ


司法院資訊處製作；財團法人民間司法改革基金會備份。
